# 无评估报告，合并报表如何处理

提问人：光华会计师 8306 时间：2017-12-07 13:36:33
请教各位，收购一家房地产企业的股权，最终持股51%以上，没有出评估报告，没收购只有往来和存货（土地），收购对价大于账面价值的部分作为存货溢价处理，是否合理，

回答人：chenyiwei
可以。这类“单一资产实体”的收购溢价都是归属于其中的该项核心资产的。但要注意：虽然没有评估，但资产、负债的清查和账面价值核实仍然是必要的。

提问人：光华会计师 8306 时间：2017-12-09 11:52:25
谢谢陈版的答复，还想请问一下有什么依据吗

回答人：chenyiwei
采用剩余价值法，收购成本减去被收购方其他资产负债价值（预计都不重大）之后的剩余部分就是收购核心资产的价款。

提问人：光华会计师 8306 时间：2017-12-10 10:15:13
陈版，还想问一下。这样按照剩余价值法，存货的溢价部分如果确认递延所得税资产，这样合并层面会产生营业外收入，请问确认存货溢价的时候是否扣除递延所得税资产部分？谢谢

回答人：chenyiwei
收购单一资产实体时，是不确认递延所得税资产或负债的，有哪位此时适用所得税准则的“初始确认豁免”条款，参考：《瑞华研究2010~2016汇编》之问题2-3-7。

提问人：jy03657116 时间：2017-12-10 13:17:45
陈老师，请问这种情况是否可以理解为：非同一控制下企业合并，被合并企业的净资产公允价值就是合并企业支付的对价，所以不确认商誉，在扣除被合并放其它资产负债价值（都不重大）之后的剩余部分都视同为核心资产的公允价值？

回答人：chenyiwei
这种情况不是企业合并，而是收购不构成业务的资产。参考《瑞华研究2010~2016汇编》之问题3-2-1。

提问人：呼叫帮助 时间：2017-12-12 21:29:45
收购成本减去被收购方其他资产负债价值（预计都不重大）之后的剩余部分就是收购核心资产的价款。这里的其他资产负债价值（预计都不重大），我理解主要是指资产负债的账面价值与公允价值相差不大吧？

回答人：chenyiwei
一方面是这些其他资产、负债本身账面价值不大；另一方面此类非核心资产、负债的公允价值和账面价值之间的差额通常不大。